【裁判字號】    95,訴,1293
【裁判日期】    950925
【裁判案由】    毒品危害防制條例
【裁判全文】
臺灣彰化地方法院刑事判決              95年度訴字第1293號
公  訴  人  臺灣彰化地方法院檢察署檢察官
被      告  甲○○
上列被告因違反毒品害防制條例案件，經檢察官提起公訴（九十
五年度毒偵字第二五七七號），被告於準備程序中就被訴事實為
有罪之陳述，經告知簡式審判程序之旨，並聽取公訴人、被告意
見後，本院合議庭裁定由受命法官獨任進行簡式審判程序，判決
如下：
    主  文
甲○○連續施用第一級毒品，處有期徒刑捌月。
    事  實
一、甲○○前因施用毒品案件，經本院以八十九年度毒聲字第五
    二六七號裁定送觀察、勒戒後，認有繼續施用毒品之傾向，
    再由本院以八十九年度毒聲字第五六四二號裁定送強制戒治
    ，嗣經戒治所評定合格，認無繼續戒治之必要，由本院以九
    十年度毒聲字第一六九九號裁定停止戒治，所餘戒治期間付
    保護管束，後經本院以九十年度毒聲字第三三七○號裁定撤
    銷停止戒治，令入戒治處所繼續施以強制戒治，並於民國九
    十一年四月十六日執行完畢，且經臺灣彰化地方法院檢察署
    檢察官以九十一年度戒毒偵字第四四四、四四五、四四六號
    為不起訴處分確定。詎甲○○於前開強制戒治執行完畢後五
    年內，復基於施用第一級毒品海洛因之概括犯意，自九十五
    年二月某日起至同年五月十四日晚上七時許止，在彰化縣員
    林鎮華成市場公共廁所內，每日一次，以將第一級毒品海洛
    因粉末置入注射針筒內加水後，再以針筒注射手臂血管之方
    式，連續施用第一級毒品海洛因多次。嗣於九十五年五月十
    七日上午八時十分許，為警持本院核發之搜索票至其位於彰
    化縣員林鎮田中央巷十六之四五號住所內搜索而查獲，經採
    集其尿液送驗，結果呈嗎啡陽性反應，始悉上情。
二、案經彰化縣警察局田中分局報告臺灣彰化地方法院檢察署檢
    察官偵查起訴。
    理  由
一、按除被告所犯為死刑、無期徒刑、最輕本刑為三年以上有期
    徒刑之罪或高等法院管轄第一審案件者外，於刑事訴訟法第
    二百七十三條第一項程序進行中，被告先就被訴事實為有罪
    之陳述時，審判長得告知被告簡式審判程序之旨，並聽取當
    事人、代理人、辯護人及輔佐人之意見後，裁定進行簡式審
    判程序；除簡式審判程序及簡易程序案件外，第一審應行合
    議審判；刑事訴訟法第二百七十三條之一第一項、第二百八
    十四條之一分別定有明文。本件被告甲○○所犯係死刑、無
    期徒刑、最輕本刑為三年以上有期徒刑或高等法院管轄第一
    審案件以外之罪，且於本院行準備程序時就被訴事實為有罪
    之陳述，經受命法官告知簡式審判程序之旨，並聽取公訴人
    、被告之意見後，本院合議庭認無不得或不宜改依簡式審判
    程序進行之處，經評議結果，裁定改由受命法官獨任行簡式
    審判程序，合先敘明。
二、訊據被告甲○○對於上開施用第一級毒品海洛因之犯行坦承
    不諱，且其於九十五年五月十七日為警查獲後，經警採集尿
    液送驗，結果呈嗎啡陽性反應，此有詮昕科技股份有限公司
    濫用藥物尿液檢驗報告、尿液代號與真實姓名對照認證單、
    彰化縣警察局田中分局查獲嫌犯尿液編號與姓名對照表各一
    紙在卷可稽，足徵被告之自白確與事實相符。又被告前因施
    用毒品案件，經本院以八十九年度毒聲字第五二六七號裁定
    送觀察、勒戒後，認有繼續施用毒品之傾向，再由本院以八
    十九年度毒聲字第五六四二號裁定送強制戒治，嗣經戒治所
    評定合格，認無繼續戒治之必要，由本院以九十年度毒聲字
    第一六九九號裁定停止戒治，所餘戒治期間付保護管束，後
    經本院以九十年度毒聲字第三三七○號裁定撤銷停止戒治，
    令入戒治處所繼續施以強制戒治，並於九十一年四月十六日
    執行完畢，且經臺灣彰化地方法院檢察署檢察官以九十一年
    度戒毒偵字第四四四、四四五、四四六號為不起訴處分確定
    等情，有臺灣彰化地方法院檢察署刑案資料查註紀錄表及臺
    灣高等法院被告全國前案紀錄表各一份在卷可考。被告於九
    十一年四月十六日受強制戒治執行完畢後，五年內再犯本件
    施用第一級毒品海洛因犯行，依毒品危害防治條例第二十三
    條第二項規定，自應依法論科。本件事證明確，被告施用第
    一級毒品海洛因之犯行，應堪認定。
三、論罪科刑理由：
  (一)核被告所為，係犯毒品危害防制條例第十條第一項之施用第
    一級毒品罪。
  (二)又刑法業於九十四年二月二日修正公布，並於九十五年七月
    一日施行，本件被告行為後法律既有變更，是關於本案應適
    用之新舊法，茲比較如下：
  1.刑法第二條第一項規定，係規範行為後法律變更所生新舊法
    律比較適用之準據法，於九十五年七月一日刑法施行後，應
    適用刑法第二條第一項之規定，為「從舊從輕」之比較（最
    高法院九十五年五月二十三日第八次刑事庭會議決議第一點
    第一項參照）。
  2.修正前刑法第五十六條關於連續犯之規定，業已修正刪除，
    應依刑法第二條第一項規定，適用最有利於行為人之法律（
    最高法院九十五年五月二十三日第八次刑事庭會議決議第五
    點第四項第一款參照）。經比較新、舊法結果，應以被告行
    為時之法律即修正前第五十六條規定論以連續犯，最有利於
    被告（臺灣高等法院九十五年五月四、五日座談會第九號決
    議參照）。
  3.比較時應就罪刑有關之共犯、未遂犯、想像競合犯、牽連犯
    、連續犯、結合犯，以及累犯加重、自首減輕暨其他法定加
    減原因（如身分加減）與加減例等一切情形，綜其全部罪刑
    之結果而為比較（最高法院九十五年五月二十三日第八次刑
    事庭會議決議第一點第四項參照）。經綜合比較新、舊法之
    結果，被告行為後之新法並未有利於被告，依刑法第二條第
    一項前段規定，本案自應適用被告行為時之法律即修正前刑
    法第五十六條之規定。
  (三)被告為施用第一級毒品，而持有該級毒品，其持有之低度行
    為，應為施用之高度行為所吸收，不另論罪。又被告先後多
    次施用第一級毒品之犯行，時間緊接，手段相同，所犯係構
    成要件相同之罪，顯係基於概括犯意反覆為之，應依修正前
    刑法第五十六條規定，以一罪論，並加重其刑。爰審酌被告
    曾因施用毒品經送觀察、勒戒、強制戒治後，仍未能戒斷，
    再犯本案之罪，顯然未能善體國家設置觀察、勒戒、強制戒
    治機構，協助毒品施用者戒除毒癮之良法美意，及其犯罪之
    動機、目的、品行、智識程度、施用期間長短、次數、所生
    危害，暨犯罪後坦承犯行，態度尚屬良好等一切情狀，量處
    如主文所示之刑。
據上論斷，應依刑事訴訟法第二百七十三條之一第一項、第二百
九十九條第一項前段，毒品危害防制條例第十條第一項，刑法第
十一條前段、第二條第一項前段，修正前刑法第五十六條，判決
如主文。
本案經檢察官洪英丰到庭執行職務。
中    華    民    國    95    年    9     月    25    日
                    刑事第二庭  法  官  鄭舜元
以上正本證明與原本無異。
如不服本判決，應於判決送達後10日內，向本院提出上訴狀（須
附繕本）。
中    華    民    國    95    年    9     月    27    日
                                書記官  呂雅惠
附錄：本案論罪科刑法條：
毒品危害防制條例第十條：
施用第一級毒品者，處六月以上五年以下有期徒刑。
施用第二級毒品者，處三年以下有期徒刑。


司法院資訊處製作；財團法人民間司法改革基金會備份。
